【裁判字號】    95,交聲,975
【裁判日期】    951026
【裁判案由】    聲明異議
【裁判全文】
臺灣臺中地方法院交通事件裁定      95年度交聲字第975號
原處分機關  交通部公路總局臺中區監理所
異  議  人
即受處分人  甲○○
上列受處分人因違反道路交通管理處罰條例案件，對於交通部
公路總局臺中區監理所民國95年9月21日所為之裁決（中監違字
第裁60-ZCA077531號）聲明異議，本院裁定如下：
    主  文
異議駁回。
    事實及理由
一、原處分機關裁決意旨略以：本案受處分人甲○○所有之車牌
    號碼JP-3866號自用小客車，於95年1月2日12時38分許，在
    國道一號北上185公里處，因在高速公路超速行駛違規，經
    國道公路警察局第三警察隊依違反道路交通管理處罰條路第
    33 條第1項逕行舉發，且因異議人未於期限內到案，本所遂
    於95年9月21日以中監違字第裁60 -ZCA077531號裁決書處罰
    鍰新臺幣（下同）6000元整，於法並無不合。
二、本件異議人即受處分人甲○○異議意旨略以：其已向中華郵
    政機關申請轉投寄，未收到交通違規逕行告發通知單，係因
    中華郵政機關未依其所申請之轉投寄地址為送達之故，爰此
    聲明異議云云。
三、按汽車行駛高速公路應依速限標誌指示，違反者，處3000元
    以上、6000元以下罰鍰，道路交通管理處罰條例第33條第1
    項定有明文。另汽車違反道路交通管理事件，以科學儀器取
    得違規證據資料，足資認定其違規事實者，得逕行舉發之，
    應記明車輛牌照號碼、車型等可資辨明之資料，查明汽車所
    有人姓名或名稱、住址，並以該汽車所有人為被通知人製單
    舉發之，由舉發機關送達被通知人；且逕行舉發違反道路交
    通管理事件，經汽車所有人依通知單之應到案日期前到案，
    並告知違規駕駛人姓名、身分證統一編號及住址者，處罰機
    關應即另行通知違規駕駛人到案依法處理，逾應到案日期，
    處罰機關應依道路交通管理處罰條例第85條第3項規定，處
    罰該汽車所有人，違反道路交通管理事件統一裁罰標準及處
    理細則第23條第1項第5款、第2項、第11條第1項第2款、第
    24條分別定有明文。又汽車有各項異動，不依規定申報登記
    者，處汽車所有人900元以上1800元以下罰鍰，道路交通管
    理處罰條例第16條定有明文；而汽車所有人名稱、地址如有
    變更，均應向公路監理機關辦理登記，道路交通安全規則第
    23條亦有明文。再按對於當事人之送達，應為送達之處所不
    明者，行政機關始得依申請准為公示送達，如無人為公示送
    達之申請者，行政機關為避免行政程序遲延，認有必要時，
    得依職權命為公示送達，為行政程序法第78條第1項第1款、
    第2項所明文規定。
四、經查：本件受處分人在高速公路超速行駛，經內政部警政署
    國道公路警察局逕行舉發，為受處分人於異議狀所不爭執。
    雖受處分人以上開言詞置辯，惟查：本件原舉發機關係依受
    處分人之戶籍地址即臺中市○○街10號3樓寄送舉發違反道
    路交通管理事件通知單，惟經郵政機關退回，因無法送達而
    依法辦理公示送達，此有內政部警政署國道公路警察局第三
    警察隊95年9月1日公警三交字第0950371932號函、95年4月6
    日公警三交字第0950390586號函、95年10月17日公警三交字
    第09503068216號函暨所附具之公示送達告發單退件清冊乙
    份、法務部戶役政連結作業系統查詢結果乙紙附卷可參。又
    受處分人所有之車牌號碼JP-3866號自用小客車之車主地址
    仍登記在臺中市○區○○街10號3樓，並未有變更登記之情
    形，有公路監理車籍資料查詢結果乙紙在卷可憑。從而，受
    處分人所有之前揭自用小客車既有前揭違規行為，且前揭舉
    發通知單係依受處分人當時之戶籍地址即汽車登記住址送達
    ，因遷移不明無法送達而退件後，原舉發機關亦已依法為公
    示送達，其送達程序於法核無不合，自生送達之效力，而受
    處分人上開之違規事實，亦堪以認定，準此，原處分機關據
    以援引上開規定，裁處罰鍰6000元，逾期則依裁決書處罰主
    文規定處罰，並無不當，是認本件聲明異議為無理由，應予
    駁回。
五、據上論斷，應依道路交通管理處罰條例第87條第2項、道路
    交通案件處理辦法第19條，裁定如主文。
中    華    民    國    95    年    10    月    26    日
                        臺灣臺中地方法院交通庭
                                法  官  劉麗瑛
以上正本證明與原本無異。
如不服本裁定，應於送達後5日內，向本院提出抗告狀。
                                書記官  王玟
中    華    民    國    95    年    10    月    26    日


司法院資訊處製作；財團法人民間司法改革基金會備份。
